

# Ben Rhouma Oussema

# Développeur Web

#### **PROFIL**

Un virtuose du développement web, doté d'une expertise incontestable dans la création de sites. À son actif, une multitude de projets qui ont fait appel à ses talents aussi bien en conception Front-end qu'en programmation côté serveur.

#### **PERSONNEL**

Naissance: 7 Avril 2000

Nationalité: Tunisienne

Situation: Célibataire

#### CONTACT

+216 27 668 780

oussemarhouma98@gmail.com

Nabeul, Hawaria

www.linkedin.com/in/ benrhoumaoussema

### **FORMATION**

- Licence appliquée en Technologie de l'informatique Iset Nabeul – 2023
- Baccalauriat En Informatique Lycée zaouiet megaiez - 2020

#### **LANGUES**

Arabe : Courant Français : Bilingue

Anglais: Professionnel

# Languages

- PHP
- JavaScript
- Java
- HTMI5/CSS

# Framework

- SpringBoot
- Angular
- JavaSwing
- Symfony

# Base de données

- SQL
- MongoDB
- Elasticsearch
- Logstash

# **EXPÉRIENCES PROFESSIONNELLES**

Du 10/06/2023 à Aujourd'hui YouScriptDigitalSolution

Développeur Angular/SpringBoot

Du 14/09/2023 à Aujourd'hui **Proxyclic** 

Développeur Logiciel

<u>Du 15/06/2023</u> à Aujourd'hui

# YooScriptDigitalSolution (Stage PFE)

Mise en place d'une application de gestion de logs Angular/SpringBoot/Elasticsearch/Logstah

## Tâches réalisées :

- Mise en place de solutions techniques de gestion des serveurs.
- Liste de erreurs par serveur/Liste des requêtes SQl par serveur.
- Liste des erreurs remontées sur Jira.

Du 15/01/2021 au 15/02/2021 YooScriptDigitalSolution(Stage de perfectionnement )

Mise en place d'une application de gestion de pharmacie (Java)

Du 01/07/2021 au 31/07/2021

**Banque Nationale Agricole (Stage d'initiation)** 

### **CERTIFICATIONS**

Développer et full stack avec spring boot et angular